【裁判字號】    97,抗國,31
【裁判日期】    971210
【裁判案由】    國家賠償
【裁判全文】
臺灣高等法院民事裁定                  97年度抗國字第31號
抗  告  人  甲○○
上列抗告人因與相對人臺北市政府等間國家賠償事件，對於中華
民國97年11月14日臺灣臺北地方法院97年度審國字第1號所為裁
定提起抗告，本院裁定如下：
    主  文
抗告駁回。
抗告費用由抗告人負擔。
    理  由
一、抗告意旨略以：本件因相對人等侵害伊承租臺北市大橋市場
    2樓攤位之權益涉訟，屬相對人等所屬之公務員侵權行為損
    害賠償之1個債權，伊對該債權請求相對人等自民國（下同
    ）91年7月1日起至伊辭世之日止，分期按月連帶給付新臺幣
    （下同）15萬元，非屬定期給付或定期收益涉訟，無民事訴
    訟法第77條之10推定存續期間為10年，以計算訴訟費用之適
    用，伊辭世之日既不能推知，即屬不能核定訴訟標的價額，
    應依民事訴訟法第77條之12規定，核定本件訴訟標的價額為
    165萬元等語。原裁定以伊請求屬定期給付或定期收益涉訟
    ，並依臺灣地區平均餘命表推估伊之辭世之日，於法不合，
    爰請求廢棄原裁定等語。
二、按因定期給付或定期收益涉訟，以權利存續期間之收入總數
    為準；期間未確定時，應推定其存續期間。但其期間超過10
    年者，以10年計算，民事訴訟法第77條之10定有明文。
三、經查，本件抗告人以相對人等為被告，主張因相對人等行使
    公權力，未基於平等原則而為差別待遇，致伊不能租得臺北
    市大橋市場2樓攤位營利之1個債權損害，自91年7月1日臺北
    市大橋市場開張營業之日起，伊即受有平均每日5000元即每
    月15萬元收入之積極損害，依國家賠償法第2條第2項，請求
    相對人等自91年7月1日起至伊辭世之日止，按月給付伊15萬
    元，並依年息百分之五計算之利息等語（見原法院卷第3頁
    及本院97年度抗國字第29號卷第21頁擴張聲明事項所載）。
    是抗告人既主張相對人等執行職務行使公權力，侵害其權利
    ，致其受有每月15萬元收入之損害，而請求相對人等按月賠
    償其收入，自屬因定期給付或定期收益涉訟。又抗告人係37
    年4月10日生，依抗告人之起訴狀所載，其居住於基隆市，
    行政區域屬臺灣省，依內政部統計處96年臺灣省簡易生命表
    （男性）所載（至本院裁定時，內政部統計處尚未公布97年
    我國國民簡易生命表），當年59歲男性之平均餘命尚有
    21.43年，加計抗告人請求起訴以前自91年7月1日起至97年9
    月8日止之定期給付或定期收益73個月，已逾27年，揆諸前
    開說明，應推定抗告人請求定期給付或定期收益之存續期間
    逾10年，其訴訟標的價額應以10年計算，共計1800萬元。故
    原法院核定本件訴訟標的價額為1800萬元，並無不合。抗告
    意旨指摘原裁定不當，求予廢棄，為無理由，應予駁回。
據上論結，本件抗告為無理由，爰裁定如主文。
中    華    民    國    97    年    12    月    10    日
                    民事第十三庭
                        審判長法  官  黃騰耀
                              法  官  楊絮雲
                              法  官  周舒雁
正本係照原本作成。
本裁定除以適用法規顯有錯誤為理由，並經本院許可外，不得再
抗告。如提起再抗告，應於收受後10日內委任律師為訴訟代理人
向本院提出再抗告狀。並繳納再抗告費新台幣1000元。
中    華    民    國    97    年    12    月    12    日
                              書記官  秦仲芳


司法院資訊處製作；財團法人民間司法改革基金會備份。
